【裁判字號】    95,上訴,1051
【裁判日期】    950630
【裁判案由】    偽造文書等
【裁判全文】
臺灣高等法院刑事判決                95年度上訴字第1051號
上  訴  人  臺灣板橋地方法院檢察署檢察官
被      告  甲○○原名吳淑珍
選任辯護人  王淑琍  律師
被      告  戊○○
選任辯護人  蔡  柱  律師
上列上訴人因被告偽造文書等案件，不服臺灣板橋地方法院94年
度訴字第1288號，中華民國95年2月14日第一審判決（起訴案號
：臺灣板橋地方法院檢察署92年度偵緝字第905號、92年度偵緝
字第905號），提起上訴，本院判決如下：
    主  文
上訴駁回。
    理  由
一、公訴意旨略以：緣於民國（下同）90年間，國內開放第二類
    電信業經營電信業務，並有業者發展電信費用節費系統，業
    者出售節費卡與民眾，民眾撥打業者提供之0800免付費電話
    （俗稱上車號碼）並撥打欲聯絡之電話後，業者即利用節費
    器即搜尋節費器內已建制而與受話端屬於相同固網業者之行
    動電話號碼撥出，利用固網業者提供網內互打優惠或一定通
    話時數內減價或免費之優惠等措施，達到節費之效果，斯時
    ，被告甲○○擔任高雄市飛鈜股份有限公司（下稱飛鈜公司
    ）總經理，其與被告戊○○二人見上開方法有利可圖，竟共
    同意圖為自己不法之所有，於90年7月間，先由被告甲○○
    與飛紘公司股東王飛鈜，與高雄市○○○路電信公司（下稱
    傳訊公司）之負責人陳正德簽約經銷傳訊公司之電話節費卡
    ，再於90年10月10日，推由被告戊○○自稱代理旺田公司所
    經營之傳訊網路節費卡，至臺北縣三重市○○街由丁○○所
    經營之告訴人景達電訊有限公司（下稱景達公司）推銷，告
    訴人景達公司人員測試通訊品質後，認為前景有利可圖遂與
    戊○○簽訂經銷合約，並支付新臺幣（下同）33萬元訂購前
    開產品；又於90年年底，當時擔任桃園縣中壢市○○○路88
    號21樓網客隆科技股份有限公司（下稱網客隆公司）實際負
    責人之林士傑與該公司股東張玠忠於報紙廣告見飛鈜公司有
    出售手機節費系統，乃南下高雄，與擔任飛鈜公司總經理之
    被告甲○○洽談合作事宜，雙方論及成立新公司，被告甲○○並要求網客隆公司授權伊使用網客隆公司之商標與客戶服
    務軟體等，雙方乃就固定有限網路租賃事宜，於91年1月5日
    簽訂合約書，張玠忠則簽發2,377,900元之支票予被告甲○○，被告甲○○遂轉向陳正德購買節費系統設備並運至網客
    隆公司安裝，惟卻未支付陳正德貨款，至於節費系統所需之
    0800進線線路，被告甲○○則向林士傑佯稱王飛鈜認識中華
    電信公司之高層，可取得較為優惠之價格而壓低成本，使林
    士傑誤信為真，詎被告甲○○與王飛鈜竟未經網客隆公司之
    同意，即由王飛鈜偽刻網客隆公司、登記負責人李元傑之印
    章，連續於91年1月28日、同年2月4日，假借網客隆公司名
    義，依序向中華電信股份有限公司（下稱中華電信公司）南
    區分公司高雄營運處申裝0000000000、00000000000線多功
    能服務電話作為節費系統之進線電話，被告甲○○且以網客
    隆公司名義對外交易推銷電話節費卡；迨91年3月間，被告
    甲○○與戊○○2人復承前開詐欺之犯意聯絡，再度至景達
    公司推銷其等經銷之電話節費卡，告訴人景達公司乃於91年
    4月4日共購買1700張電話節費卡，總價合計937,50 0元，由
    於前次交易並未履約，被告甲○○與戊○○同意告訴人景達
    公司以先前支付之簽約金33萬元內之11萬元沖抵此次交易之
    合約金，告訴人景達公司則另外支付827,500元予被告甲○○、戊○○二人；另被告甲○○、王飛鈜虛偽申裝之上開二
    線0800電話，因被告甲○○連續2個月未支付其電信費用，
    遂陸續於91年4月9日及同年月19日遭停話處分，以致告訴人
    景達公司所購買之上開電話節費卡全數無法使用，告訴人景
    達公司負責人丁○○始知受騙，總計告訴人景達公司遭詐騙
    1,157,500元。因認被告甲○○、戊○○2人涉有係涉犯刑法
    第339條第1項之詐欺取財罪嫌，被告甲○○另涉犯刑法第21
    6條、第210條之行使偽造私文書罪嫌云云。
二、按犯罪事實應依證據認定之，無證據不得推定其犯罪事實；
    又不能證明被告犯罪者，應諭知無罪之判決；刑事訴訟法第
    154條第2項、第301條第1項分別定有明文。次按所謂證據，
    係指直接間接足以證明犯罪行為之一切證人、證物而言；且
    事實之認定，應憑證據，如未能發現相當證據，或證據不足
    以證明，自不能以推測或擬制之方法，以為裁判基礎，最高
    法院30年上字第128號、40年臺上字第86號判例均可資參考
    。再按認定不利於被告之事實，須依積極證據，苟積極證據
    不足為不利於被告事實之認定時，即應為有利於被告之認定
    ，更不必有何有利之證據，最高法院30年上字第816號判例
    意旨可資參照。另按刑事訴訟上證明之資料，無論其為直接
    或間接證據，均須達於通常一般之人均不致有所懷疑，而得
    確信其為真實之程度，始得據為有罪之認定，若其關於被告
    是否犯罪之證明未能達此程度，而有合理懷疑之存在，致使
    無從形成有罪之確信，根據「罪證有疑，利於被告」之證據
    法則，即不得遽為不利被告之認定，有最高法院76年度臺上
    字第4986號判例可稽。
三、公訴意旨認被告甲○○、戊○○二人涉有詐欺取財、行使偽
    造私文書等罪嫌，無非以告訴人景達公司負責人丁○○之指
    訴、證人乙○○之證述、證人陳正德之證述、證人林士傑之
    證述、告訴人景達公司與被告戊○○簽訂之經銷合約書、告
    訴人景達公司之進貨單、中華電信公司多功能0800服務租用
    / 異動申請書影本、中華電信公司92年10月9日函附用戶狀
    態暨功能聯單查詢資料等為其論據。
四、惟訊據被告甲○○堅決否認有何詐欺取財及行使偽造私文書
    犯行，辯稱：伊當時係遭傳訊公司負責人陳正德及一名自稱
    「蔡正輝」之男子（真實年籍不詳）詐騙，以致陸續以高價
    向陳正德等人購買、租賃之「傳訊網路電話節費卡」、話務
    節費暨計費系統、固定有線網路，均無法運作，因而造成伊
    銷售予告訴人公司等各該客戶之電話節費系統無法通話，並
    無何等詐欺取財情事，且伊當時確係經網客隆公司實際負責
    人林士傑之授權，始赴中華電話公司申辦上述二線多功能服
    務電話，並無何等行使偽造私文書情事等語。另訊據被告戊○○亦堅決否認有何詐欺取行，辯稱：伊當時僅曾幫忙被告
    甲○○經銷上開電話節費系統產品，經銷產品之資訊均來自
    於被告甲○○，嗣亦因陳正德未向中華電信公司繳款，以致
    電話系統線路中斷，造成電話節費系統產品無法運作，伊並
    無何等詐欺取財情事等語。
五、經查：
  (一)被告甲○○與戊○○被訴詐欺取財部分：
  (1)上揭「傳訊公司」陳正德並未取得交通部電信總局核發之第
    二類電信事業許可證明，惟該「傳訊公司」之實際負責人陳
    正德竟自90年7月間起，在臺灣時報刊登傳訊網路電話節費
    卡每分鐘通話費只要1元之廣告（見臺灣高雄地方法院93年
    度易字第1187號影印卷第270頁剪報資料）。「飛鈜公司」
    股東王飛鈜及被告甲○○並因此廣告而購買上開節費卡，並
    簽約成為「傳訊公司」經銷商，且於90年12月間向陳正德購
    買話務節費、計費系統。嗣於91年2月間，改與被告陳正德
    所指定之盛碩科技有限公司簽訂購買大哥大節費系統設備及
    計費系統買賣合約書，購買價格高達375萬元。又被告甲○○、王飛鈜復因陳正德之居間引薦，與一名自稱「蔡正輝」
    之不詳姓名年籍成年男子接洽，先後於90年12月間至91年1
    月間，就固定有線網路租賃（含線路租金、線路安裝、測試
    費、話務使用費等），陸續與「蔡正輝」簽訂合約書，且先
    支付1,407,440元之費用予「蔡正輝」等節，業據王飛鈜與
    被告甲○○於臺灣高雄地方法院93年度易字第1187號被告陳
    正德詐欺刑事案件審理時，到庭結證明確（參見卷附臺灣高
    雄地方法院93年度易字第1187號刑事審理卷宗影本第171至2
    16頁），核與該案件證人即「網客隆公司」人員張玠忠於該
    案審理時證述之情節相符（參見同上審理卷影本第221、223
    、225、231頁），並有臺灣時報剪報影本（參見卷附91年度
    發查字第2576號偵查卷影本第26頁）、傳訊通信行與飛鈜公
    司之買賣合約書影本（參見同上偵查卷影本第11 4頁）、協
    議書影本（參見同上偵查卷影本第118頁）、飛鈜公司與盛
    碩公司之買賣合約書影本（參見同上偵查卷影本第42、120
    頁）、交通部電信總局94年5月25日電信公字第09400078280
    號函影本（參見同上刑事案件審理卷影本第282頁）、飛鈜
    公司與「蔡正輝」簽訂之合約書影本（參見同上偵查卷影本
    第4、7、8頁）、「蔡正輝」簽發之收據影本（參見同上偵
    查卷影本第9頁）、王飛鈜所提出之電話譯文摘要影本（參
    見同上偵查卷影本第142頁）各一件在卷足憑。據此，被告
    甲○○辯稱當時確因聽信陳正德，而有以高價向「傳訊公司
    」陳正德、「蔡正輝」等人購買、租賃電話節費卡、話務節
    費暨計費系統、固定有線網路及相關設備等情，自堪認定屬
    實。是被告甲○○當時對於其所欲經銷之電話節費卡與節費
    系統，既已有合理之預先準備與安排，嗣其與被告戊○○進
    而憑以經銷該等電話節費卡及節費系統，自難認二人當時在
    主觀上具有何等不法所有之詐欺意圖。
  (2)依上揭交通部電信總局94年5月25日電信公字第09400078280
    號函所載：「‧‧‧現階段，按一般由市內電話或行動電話
    撥打至行動電話受話端時，無論電信業者間如何拆帳，發話
    端須付通話費每分鐘約6元，可能採行節費方式之一係透過
    第三者轉接改以同屬受話端業者之行動網路發話，該第三者
    藉行動電話業者提供用戶之網內互打優惠方案，大量累積行
    動電話同一門號發話話務量後，將通話費予以大幅壓縮‧‧
    ‧；目前第二類電信事業語音單純轉售服務業者，雖可向固
    定通信綜合網路業者，租用0800或0809免付費電話作為用戶
    撥入之進續號碼以提供用戶撥打行動電話服務，惟由於市內
    電話或行動電話撥打至行動電話端，每分鐘通話費用約為6
    元，業者間實際拆帳後議價空間不高，並無節費效果‧‧‧
    」等語。由上開函文觀之，認節費卡不能節費，惟「市面販
    售的行動電話『節費卡』，一般係由市內電話先撥080X-X X
    XXXX號碼轉接節費卡提供者之設備後，再撥行動電話號碼，
    亦即由節費卡提供者之設備代為接續至受話之行動電話客戶
    。節費卡提供者常使用之接續路徑有以下二種：(1)請第一類
    電信事業經營者代為接續至受話客戶所屬之行動電話網路；
    (2)利用行動電話網內互撥之低通信費，以同網SIM卡轉發該
    呼叫給受話號碼。前者係正常之接續方式，成本每分鐘約2.
    5元左右，後者係轉發方式，每分鐘成本為1元至3元。利用
    節費卡撥打行動電話，因成本較低，較市話撥打行動電話每
    分鐘6元至6.6元便宜，其費率每分鐘約3.6元，未聞有1元者
    ，且節費卡使用者可『使用原機原號，不需更改門號』，即
    能達節費效果」等節，此亦有中華電信股份有限公司94年5
    月19日信行一字第0940000433號函文影本一件在卷可憑（參
    見同上審理卷影本第280頁）。且斯時出售電話節費系統相
    關設備予傳訊公司實際負責人陳正德之大鼎電腦資訊股份有
    限公司（下稱大鼎公司）之員工林文裕，復於臺灣高雄地方
    法院93年度易字第1187號被告陳正德詐欺刑事案件審理時以
    證人身分到庭證稱：「（請陳述該機器如何達到節費效果？
    ）我們的系統主要是一種線路的轉接器，類似路由器的功能
    ，例如一般我們市話撥打行動電話的費用大概是9元至6元之
    間，我們可以把從市內電話撥進來的電話透過本公司的設備
    轉成同網的行動電話門號，費用大概在四點八元至三元之間
    ，甚至會更低。」、「（問：陳正德先生有無跟你購買你剛
    才所提到的線路轉接器？）有‧‧‧」、「（你們機器剛才
    提及市話可以轉成同網的行動電話，而不同系統的行動電話
    可否透過該機器轉為同網的行動電話？）可以，但這要看與
    系統業者談及的費率為何，要視經營業者取得系統業者的成
    本為何，依使用固網系統不同而有差別」（參見同上審理卷
    影本第232至233頁）；「剛才有提到設備的節省費率，必須
    是經營者取得線路的成本來決定，例如，現在目前所作的方
    式以0800線路進線，每分鐘的成本大概在一點八元，然後轉
    出去的話，要看經營業者與固網業者談的線路費用為何，我
    們的機器僅是單純的做話務轉接，相關費用成本必須由經營
    業者自己去接洽」（參見同上審理卷影本第235頁）；「（
    企業用戶大量申請是否會比較便宜？）單就卡而言不會，就
    通話費用也不用比較便宜。但如果是申請專線的話有可能會
    比較便宜‧‧‧」、「（使用你們公司機器是否要先撥一個
    號碼後，才能使用進線系統？）是。必須先撥一個代表號，
    才能進入機器系統」（參見同上審理卷影本第240至241頁）
    ；「（你是否瞭解本案是如何設定？）這是個戶的營運部分
    ，這牽涉到0800是他申請的代表號，此部分我不清楚，我知
    道這件是以市話來進線‧‧‧」、「（你們公司的話務轉接
    ，是否要透過一個代表號轉接後，再經由貴公司機器的運作
    而轉成通話者所欲撥打行動電話之訊號，而達到網內互打的
    效果？）是。」、「（既然如此線路分成二段，則此二段費
    用如何計算？由何人負擔？）如果是以0800電話進線，進線
    與出線的費用都須由經營者自行負擔」（參見同上審理卷影
    本第242頁）等語。足見由市內電話先撥打0800電話轉接節
    費卡提供者之設備後，再撥行動電話號碼，利用行動電話網
    內互撥之低通信費，在客觀上確有可能節省部分通訊費用。
  (3)又依陳正德暨其選任辯護人於上述臺灣高雄地方法院93年度
    易字第1187號被告陳正德詐欺案件準備程序中陳述：「被告
    所講的節費功能是指透過這部機器，在網內互打的方式下，
    可以達到節費功能，即使是我們打出去給別的電話公司，也
    可以調整成網內互打，但是這需配合線路信卡（即SIM卡）
    的問題」、「我們的機器裝在該處，如是中華用戶打進去後
    ，我們在機器中可以轉換成信卡，成為中華電信網內互打，
    如此可造成節費情形，基本上我們僅賣機器給他們，蔡正輝
    是與告訴人簽約並有買中華電話的門號，應該就是有這樣的
    搭配」、「我可將這個機器功能以書面說明，下次庭呈庭上
    參考。要有三種搭配，即我們的機器、市○○路（即0800免
    費電話）、信卡」等語（參見同上審理卷影本第32至34頁）
    ；暨證人王飛鈜於該案審理時到庭證述：「（你們是否均有
    依照被告之指示搭配SIM卡與市內電話而使用？）是」等語
    （參見同上審理卷影本第194頁）。綜上觀之，斯時陳正德
    出售予被告甲○○及王飛鈜之節費卡及大哥大節費系統設備
    等機器，確屬於上述可節省電話費之範疇，惟其仍未能達到
    通話費率每分鐘僅一元之節費程度（參見上開中華電信公司
    函文、大鼎公司員工林文裕於上開刑案審理時證詞─同上審
    理卷影本第238頁）。是「傳訊公司」實際負責人陳正德於
    上述報紙廣告內宣稱每分鐘通話費用僅需一元云云，顯不實
    在，陳正德涉嫌詐欺經臺灣高雄地方法院檢察署以92年度偵
    字第1184 4號提起公訴後，業經臺灣高雄地方法院於94年8
    月8日以93年度易字第1187號判決處有期徒刑八月；陳正德
    不服上訴後，由臺灣高等法院高雄分院，於94年10月28日以
    94年度上易字第626號判決上訴駁回，緩刑三年確定。陳正
    德以此不實事項遊說被告甲○○、王飛鈜等人簽約成為其節
    費卡及節費系統之經銷商，益見被告甲○○所辯當時係因受
    陳正德、「蔡正輝」等人蠱惑之詐術手段，而誤信其向陳正
    德、「蔡正輝」等人購買、租賃之電話節費卡、話務節費暨
    計費系統、固定有線網路及相關設備，均得以正常運作達到
    電話節費效果等情，並非子虛，準此以觀，被告甲○○與戊○○二人當時在主觀上是否確具有不法所有之詐欺意圖，已
    非無疑。
  (4)上揭陳正德居間介紹「蔡正輝」與被告甲○○、王飛鈜接洽
    之際，陳正德甚且佯稱「蔡正輝」係前交通部長蔡兆陽之侄
    子，由「蔡正輝」向中華電信公司申請市內電話線將較便宜
    等為由，誘使被告甲○○、王飛鈜等人誤認上述機器設備具
    有節費功能，且「蔡正輝」為前交通部長蔡兆陽之侄子，可
    以申請到費率較低之中華電信公司市內電話線，遂先後於90
    年12月間至91年1月間，就固定有線網路租賃（含線路租金
    、線路安裝、測試費、話務使用費等），陸續與「蔡正輝」
    簽訂合約書，且先支付1,407,440元之費用予「蔡正輝」，
    嗣因「蔡正輝」避不見面，被告甲○○等人始發現「蔡正輝
    」係假冒陳挪亞之「國民身分證字號」簽約等節，業據王飛
    鈜與被告甲○○於臺灣高雄地方法院檢察署91年度發查字第
    2576號案件偵查中指陳綦詳（參見同上偵查卷影本第2頁、
    第15至16頁、第19至21頁），嗣並於臺灣高雄地方法院93年
    度易字第11 87號刑事案件審理時到庭結證明確（參見卷附
    臺灣高雄地方法院93年度易字第1187號刑事審理卷宗影本第
    171至216頁），且有飛鈜公司與「蔡正輝」簽訂之合約書影
    本（參見同上偵查卷影本第4、7、8頁）、「蔡正輝」簽發
    之收據影本（參見同上偵查卷影本第9頁）、陳挪亞之請領
    國民身分證申請書影本（參見同上偵查卷影本第22頁）、戶
    籍資料影本（參見同上偵查卷影本第23頁）、王飛鈜所提出
    之電話譯文摘要影本（參見同上偵查卷影本第142頁）各一
    件在卷足憑。據此，自堪認被告甲○○當時係確因陳正德、
    「蔡正輝」等人之詐術手段，而誤信其向陳正德、「蔡正輝
    」等人購買、租賃之電話節費卡、話務節費暨計費系統、固
    定有線網路及相關設備，均得以正常運作達到電話節費效果
    ，殆無疑問，益見被告甲○○與戊○○二人當時在主觀上之
    確信，以後有轉推銷行為，顯然並無不法所有之詐欺意圖。
  (5)至被告戊○○以旺田公司名義與景達公司訂約，被告戊○○
    辯稱：我與景達公司所簽第十一條寫明此約為臨時約。景達
    公司也知道簽約對象旺田公司為臨時的。所以我當時是蓋用
    我自己的章，而沒有使用旺田公司的章。經查該經銷合約被
    告戊○○以旺田公司名義與景達公司訂約，但該契約落款，
    被告戊○○係以自己名義為簽章行為，並未使用「旺田公司
    」或其法定代理人「張秀英」之任何簽名及署押，與偽造文
    書之構成要件尚屬有間，被告戊○○固坦承不認識張秀英，
    但係透過呂學揚借到「旺田公司」來使用一節，亦據呂學揚
    於偵查中之證述無訛（見偵字第18168號卷第160頁）。至告
    訴人景達公司主張被告戊○○曾經介紹丙○○有特殊技術，
    惟證人丙○○於本院審理中到庭證稱：「（你是否為美國Ａ
    Ｔ＆Ｔ公司的技術顧問？有無相關證照？）不是，也沒有。
    」、「（有無發表過類似節費技術的文章？）沒有，我是學
    機械工程的，與通訊沒有關係。」、「（你是否具備電訊設
    備解壓縮的技術？）沒有，我不記得有向人說過我有這樣的
    技術。」、「（被告二人與告訴人景達公司間兩次訂約時你
    是否在場？）沒有。我都沒有去。」、「（你是否有與戊○○一起去找到景達公司？）我去過景達公司一次。我當時與
    戊○○、呂學揚去跑業務，他們告訴我說在三重有一個大客
    戶，要我一起去看看。」（見本院審判筆錄）；是告訴人景
    達公司主張被告戊○○有誇耀特殊技術云云，顯然並非事實
    。是被告戊○○所辯無詐欺及偽造文書，為可採信。
  (6)綜上，本件被告甲○○當時對於其與被告戊○○所經銷之電
    話節費卡與節費系統等產品，既係先行有合理之預備與安排
    ，再憑以經銷該等產品，僅因嗣遭陳正德及「蔡正輝」之詐
    騙，以致該等產品所需之話務節費暨計費系統、固定有線網
    路及相關設備均無法運作，而無法達成通話及電話節費之效
    果，足見本件顯有合理懷疑存在之餘地，尚無從遽認被告甲○○、戊○○二人當時在主觀上具有何等不法所有之詐欺意
    圖，亦難認彼等在客觀上有何等施用詐術詐取財物之詐欺犯
    行，本院自難驟然認定被告二人成立公訴意旨所指之詐欺取
    財罪責。
  (二)被告甲○○被訴行使偽造私文書部分：
  (1)「網客隆公司」實際負責人林士傑於本案偵查中固指訴被告
    甲○○未經「網客隆公司」同意，即擅自假借該公吾名義申
    裝上揭二線0800電話線路，嗣因未付電話費遭斷訊，被告甲○○且對外聲請係網客隆公司董事或股東，而收取經銷權利
    金等情（參見91年度偵字第18168號偵查卷(二)第77頁），惟
    其竟同時陳稱當時係與張玠忠一同南下高雄，與被告甲○○
    商談共同合作及授權使用「網客隆公司」商標、客服軟體等
    事宜，張玠忠甚且與被告甲○○談及合作成立新公司之事，
    嗣張玠忠並付錢委請被告甲○○申辯上述二線0800電話線路
    等語（參見同上卷第76至77頁），被告甲○○當時既已先行
    與「網客隆公司」實際負責人林士傑及張玠忠等人接洽合作
    事宜，嗣張玠忠亦確有付費委請被告甲○○申辦上開0800電
    話線路，足見被告甲○○以「網客隆公司」申辦該等電話線
    路並非全然未獲得授權，其並非無權擅自冒用「網客隆公司
    」名義而申辦該等電話線路，自非無疑，再參諸被告甲○○
    迭次堅陳其當時確係經「網客隆公司」同意始申辦上述電話
    線路等語，並提出當時張玠忠寄送至「飛鈜公司」之委託書
    、網客隆公司營利事業登記證、網客隆公司名義負責人李元
    傑國民身分證等影本附卷足參（參見原審審理卷附之94年8
    月25日答辯狀附件二）。益見被告甲○○並無公訴意旨所指
    之此部分行使偽造私文書犯行，公訴意旨所指顯有合理懷疑
    之餘地，無從僅憑林士傑之單一指訴，難認被告甲○○應負
    行使偽造私文書罪責。
  (2)再依「網客隆公司」股東張玠忠於另案（臺灣高雄地方法院
    檢察署91年度發查字第2576號）偵查中證述情節觀之，其證
    稱當時確與有「網客隆公司」實際負責人林士傑同赴高雄與
    被告甲○○接洽合作經銷節費電話卡及共同成立新公司等事
    宜，惟因其與林士傑二人對於機器設備及電話線路方面並不
    瞭解，乃全權由被告甲○○處理等語（參見臺灣高雄地方法
    院檢察署91年度發查字第2576號偵查卷影本第228頁）。網
    客隆公司當時既有與被告甲○○合作，且對於上開節費電話
    卡之線路部分，均委由被告甲○○全權處理，則被告甲○○
    以「網客隆公司」申辦上述二線0800電話線路，係經「網客
    隆公司」同意為之，而網客隆公司實際負責人林士傑於同一
    案件偵查中更證稱當時被告甲○○確有要求將電話費帳單寄
    送至被告甲○○處，且所需連線之電話線路，係由「網客隆
    公司」所申設者等語（參見同上偵查卷影本第231頁），此
    益見被告甲○○確有「經網客隆公司」同意以該公司名義申
    辦上開二線0800電話線路，無從遽認被告成立公訴意旨所指
    之行使偽造私文書罪責。
  (3)綜上，被告甲○○是否未經「網客隆公司」同意即擅自申辦
    上開二線0800電話線路，尚有合理懷疑存在，自難驟然認定
    被告甲○○成立公訴意旨所指之行使偽造私文書罪責。
  (三)綜上所述，本件公訴人所指各端，暨法院依職權所調查各節
    ，均無一足資證明被告二人成立詐欺取財、行使偽造私文書
    等罪責，復查又無其他積極事證足以證明被告二人確有公訴
    意旨所指之上揭犯行，揆諸前揭說明，要屬不能證明被告二
    人犯罪，爰均為無罪之諭知。
六、原判決以不能證明被告甲○○、戊○○犯罪而為無罪之諭知
    ，並無不合。檢察官循告訴人景達電訊有限公司之聲請上訴
    意旨略以：被告甲○○、戊○○係與已判決確定之陳正德
    係共犯關係，伊二人向告訴人表示有該項節費之技術，而非
    誤信陳正德而被牽累。被告戊○○以旺田公司名義與告訴
    人簽約，並未經旺田公司合法授權，自始有詐欺惡意。被
    告甲○○、戊○○所稱擁有壓縮及解壓縮能力，以現今技術
    尚無法達成，顯然杜撰。被告甲○○、戊○○於91年4月4
    日再至告訴人公司推銷節費卡，保證通話暢通，卻於91年4
    月17日即斷話，節費卡完全不能使用，其申請之0800電話亦
    積欠700餘萬元而停話，均未解決，確實屬於詐欺行為。
    被告被告戊○○亦自誇具有解壓縮技術，甚至胡亂介紹丙○○有ＡＴ&Ｔ之顧問資格，獲取告訴人信任騙取金錢云云。
    指摘原判決不當，本院已經說明，被告甲○○、戊○○亦係
    聽信已判決確定之陳正德之所言，其本身亦為被害人；被告
    戊○○以旺田公司名義與告訴人景達公司簽約，落款並未使
    用「旺田公司」及其負責人「張秀英」之署名、印文，而係
    使用自己「戊○○」印文，再證人丙○○已經於本院證實並
    無吹噓有特殊技術之言詞，是檢察官之上訴，為無理由，應
    予駁回。
據上論斷，應依刑事訴訟法第368條，判決如主文。
本案經檢察官許仲瑩到庭執行職務。
中    華    民    國    95    年    6     月    30    日
                  刑事第六庭  審判長法  官  林  堭  儀
                                    法  官  蔡  聰  明
                                    法  官  王  炳  梁
以上正本證明與原本無異。
檢察官如不服本判決，應於收受送達後十日內向本院提出上訴書
狀，其未敘述上訴之理由者並得於提起上訴後十日內向本院補提
理由書（均須按他造當事人之人數附繕本）。
被告不得上訴。
                                    書記官  潘  大  鵬
中    華    民    國    95    年    7     月    3     日


司法院資訊處製作；財團法人民間司法改革基金會備份。
